【裁判字號】    92,易,761
【裁判日期】    920630
【裁判案由】    違反槍砲彈藥刀械管制條例
【裁判全文】
臺灣臺南地方法院刑事判決                          九十二年度易字第七六一號
    公  訴  人  臺灣臺南地方法院檢察署檢察官
    被      告  甲○
右列被告因違反槍砲彈藥刀械管制條例案件，經檢察官提起公訴（九十二年度偵緝字
第四七八、四七九號），本院判決如左：
    主  文
甲○未經許可於夜間在公共場所攜帶刀械，累犯，處有期徒刑參月，如易科罰金，以
參佰元折算壹日。扣案武士刀（刀刃長六十八公分、刀柄長二十一．五公分，刀尖開
鋒）壹支沒收。
    事  實
一、甲○曾於民國八十七、八十八年間，因違反毒品危害防制條例、藥事法等案件，
    先後經本院及台灣高等法院台南分院判處有期徒刑五月、一年二月確定，嗣定其
    應執行刑為有期徒刑一年六月確定，並於八十八年八月三日執行完畢。渠復未經
    主管機關許可，於九十一年九月中旬某日夜間八時許，在高雄市六合夜市之公共
    場所，向真實姓名、年籍、住所不詳之人，以新台幣三千多元之代價購入屬槍砲
    彈藥刀械管制條例所管制之武士刀（刀刃長六十八公分、刀柄長二十一．五公分
    ，刀尖開鋒）一支；及非屬槍砲彈藥刀械管制條例所管制之刀械二支（其中一支
    刀刃長三十一公分、刀柄僅長十四．五公分，刀尖開鋒；另一支刀刃長五十一公
    分、刀柄長二十．五公分，未開鋒）後，而無故攜帶前開武士刀。嗣並將前開武
    士刀攜至其所承租位於台南市○區○○街一二一巷十二號二樓住處藏放。其後於
    九十二年一月二十八日上午十一時五十分許，為警持搜索票至上址搜索，當場扣
    得前開武士刀一支。
二、案經台南縣警察局白河分局報請臺灣臺南地方法院檢察署檢察官偵查起訴。
    理  由
一、訊據被告甲○於偵查及審判中均坦承確在右揭時、地購買並持有前開武士刀之事
    實，然辯稱：不知該武士刀是管制刀械，刀是鈍的，沒有殺傷力，並不知此行為
    觸犯法律云云。惟查，前開武士刀係被告放置於上址等情，業經證人即被告之房
    東張致銘於偵查中供明在卷。再扣案之前開武士刀經送台南市警察局鑑驗結果，
    刀刃長六十八公分、刀柄二十一點五公分，刀尖開鋒，認係槍砲彈藥刀械管制條
    例列管之武士刀類，有台南市警察局九十二年二月十四日南市警保民字第○九二
    ○○五九四九一號函乙紙在卷可稽。
    本件事證明確，被告違反槍砲彈藥刀械管制條例之犯行，堪予認定。
二、核被告甲○所為，係犯槍砲彈藥刀械管制條例第十五條第一款、第二款之於夜間
    在公共場所攜帶刀械罪。公訴人雖認應依同條例第十四條第三項之持有刀械罪處
    斷，惟被告係於九十一年九月中旬某日夜間八時許，在屬公共場所之高雄市六合
    夜市，購買而攜回前開武士刀等情，業據被告供明在卷。起訴法條尚有未洽，應
    予變更。再被告曾於八十七、八十八年間，因違反毒品危害防制條例、藥事法等
    案件，先後經本院及台灣高等法院台南分院判處有期徒刑五月、一年二月確定，
    嗣定其應執行刑為有期徒刑一年六月確定，並於八十八年八月三日執行完畢，有
    台灣台南地方法院檢察署刑案資料查註紀錄表及台灣高等法院被告全國前案紀錄
    表各一紙在卷可按，其於五年內再犯本件有期徒刑以上之罪，為累犯，應依刑法
    第四十七條規定，加重其刑。爰審酌被告有多項前科犯行，品行不佳、持有刀械
    並未持以犯罪，惡性尚輕，所生危害非鉅，及犯後態度等一切情狀，量處如主文
    所示之刑，並諭知易科罰金之折算標準，以資懲儆。
三、扣案之武士刀（刀刃長六十八公分、刀柄長二十一．五公分，刀尖開鋒）一支，
    係違禁物，應依刑法第三十八條第一項第一款規定宣告沒收；另扣案之其他非屬
    槍砲彈藥刀械管制條例所管制之刀械二支（其中一支刀刃長三十一公分、刀柄僅
    長十四．五公分，刀尖開鋒；另一支刀刃長五十一公分、刀柄長二十．五公分，
    未開鋒），並非違禁物，爰均不為沒收之宣告，併此敘明。
據上論斷，應依刑事訴訟法第二百九十九條第一項前段、第三百條，槍砲彈藥刀械管
制條例第十五條第一款、第二款，刑法第十一條前段、第四十一條第一項前段、第四
十七條、第三十八條第一項第一款，罰金罰鍰提高標準條例第二條，判決如主文。
本案經檢察官吳宇青到庭執行職務
中      華      民      國      九十二  年      六      月     三十     日
                                臺灣臺南地方法院刑事第三庭
                                    法  官    鄭  文  祺
右正本證明與原本無異。
如不服本判決，應於判決送達後十日內向本院提出上訴狀( 應附繕本 )。
                                    書記官    楊  宗  哲
中      華      民      國      九十二  年      七      月      一      日
附錄本案論罪科刑法條全文：
槍砲彈藥刀械管制條例第十五條第一款、第二款
未經許可攜帶刀械而有下列情形之一者，處二年以下有期徒刑：
一、於夜間犯之者。
二、於車站、埠頭、航空站、公共場所或公眾得出入之場所犯之者。


司法院資訊處製作；財團法人民間司法改革基金會備份。
